臺灣板橋地方法院交通事件裁定　　　　　　　　　九十一年度交聲字第一八０六號
　　原處分機關　交通部公路總局臺北區監理所
　　異　議　人
　　即受處分人　甲○○　女三十.
右列異議人即受處分人因違反道路交通管理處罰條例案件，對於交通部公路總局臺北
區監理所於九十一年十月十一日以北監五字第裁四０─一ＣＧ0000000號所為
之裁決處分（原舉發案號：臺北縣政府警察局九十一年一月十七日北縣警交字第ＣＧ
0000000號），聲明異議，本院裁定如左：
    主  文
異議駁回。
    理  由
一、原處分意旨略以：異議人即受處分人甲○○所有車牌號碼ＤＨ─８４２６號自用
    小客車，於民國（下同）九十一年一月一日下午二時九分許，行經臺北縣板橋市
    ○○道路六‧九五公里處之際，行車速度達每小時六十九公里，超過規定之最高
    速限（每小時五十公里），由原舉發機關臺北縣政府警察局逕行舉發，嗣並移送
    原處分機關即交通部公路總局臺北區○○○○○道路交通管理處罰條例第四十條
    第一項規定，裁處罰鍰新臺幣（下同）二千四百元，並記違規點數一點，限於九
    十一年十一月十日前繳納，如逾期不繳納罰鍰，自九十一年十一月十一日起易處
    吊扣駕駛執照三個月，並限於九十一年十一月二十五日前繳納，如又逾期未繳送
    ，自九十一年十一月二十六日起易處吊銷，並逕行註銷駕駛執照，駕駛執照吊（
    註）銷後，自九十一年十一月二十六日起，一年內不得重新考駕駛執照云云。
二、異議意旨略以：異議人並未接獲原舉發通知單，以致未能繳納罰鍰，爰請求撤銷
    原處分云云。
三、按汽車駕駛人，行車速度，超過規定之最高時速，處一千二百元以上二千四百元
    以下之罰鍰，並記違規點數一點，道路交通管理處罰條例第四十條第一項、第六
    十三條第一項第一款分別定有明文。
四、經查：本件異議人所有車牌號碼ＤＨ─８４２６號自用小客車，於九十一年一月
    一日下午二時九分許，行經臺北縣板橋市○○道路六‧九五公里處之際，行車速
    度達每小時六十九公里，超過規定之最高速限（每小時五十公里），由臺北縣政
    府警察局逕行舉發等節，有舉發違反道路交通管理事件通知單影本一份暨採證相
    片原本一幀附卷可稽，且異議人對此違規事實亦不表示否認，堪認異議人所有上
    開自用小客車確有該等違規情形，殆無疑問；次本件經原舉發機關臺北縣政府警
    察局逕行舉發後，即依已查明之車主資料填製舉發違反道路交通管理事件通知單
    ，並以掛號信函交郵務機關寄送至異議人戶籍地址（臺北縣樹林市○○路二九一
    號八樓之二），因該址查無異議人遭退回，致發生應送達處所不明而無法送達之
    情形，原舉發機關乃於九十一年三月十九日以公告對異議人為公示送達等節，有
    上開舉發違反道路交通管理事件通知單、公告暨單退已入案移送表影本各一份在
    卷可查，本件原舉發機關依違反道路交通管理事件統一裁罰標準及處理細則第十
    一條第一項第三款規定，對上開自用小客車之車主即異議人為逕行舉發後，既已
    依違反道路交通管理事件統一裁罰標準及處理細則第五條準用行政程序法第七十
    八條第三項、第八十條、第八十一條、第八十二條之規定，對異議人合法公示送
    達舉發違反道路交通管理事件通知單（該公示送達嗣於九十一年四月八日發生效
    力），無論異議人是否實際收受上開舉發違反道路交通管理事件通知單，均無礙
    於合法送達效力之發生，則異議人辯稱「未接獲原舉發通知單，以致未能繳納罰
    鍰」云云，即難認為有理由；再按逕行舉發違反道路交通管理事件，經汽車所有
    人依通知單之應到案日期前到案，並告知違規駕駛人姓名、身分證統一編號及住
    址者，處罰機關應即另行通知違規駕駛人到案依法處理，逾應到案日期，處罰機
    關應依本條例第十五條第三項規定處罰該汽車所有人，違反道路交通管理事件統
    一裁罰標準及處理細則第二十四條定有明文，本件異議人所有自用小客車確有前
    揭「行車速度超過規定最高時速」之違規事實，嗣經原舉發機關臺北縣政府警察
    局逕行舉發後，其舉發違反道路交通管理事件通知單業於九十一年三月十九日以
    公告方式對異議人為公示送達，復詳如上述，惟異議人迄提起本件異議之際，仍
    陳稱「未接獲舉發通知單」云云，足見異議人並未於原舉發違反道路交通管理事
    件通知單所定之應到案日期前到案繳納罰鍰（上開公示送達雖遲至原定應到案日
    期〈即九十一年二月二十六日〉後之九十一年四月八日始發生效力，惟異議人仍
    得依道路交通管理處罰條例第九條第一項規定，於該送達發生效力之日起十五日
    內到案繳納罰鍰）或向處罰機關陳報實際違規駕駛人之姓名、身分證統一編號及
    住址，揆諸前揭規定，原處分機關以該自用小客車所有人即異議人為處罰對象，
    自屬適法有據。綜上所述，本件異議人所有自用小客車既確有前揭交通違規事實
    ，異議人於原舉發機關填製之舉發違反道路交通管理事件通知單合法送達後，亦
    未繳納罰鍰或到案陳報實際違規駕駛人資料，則原處分機關據以援引前揭道路交
    通管理處罰條例規定，對異議人裁處罰鍰二千四百元，並記違規點數一點，於法
    自無何等違誤或不當，本件異議為無理由，應予駁回。
據上論斷，應依道路交通案件處理辦法第十九條，裁定如主文。
中      華      民      國      九十一      年    十二    月     五     日
            臺灣板橋地方法院交通法庭
                                            法  官  王  屏  夏
右正本證明與原本無異。
如不服本裁定，應於送達後五日內向本院提出抗告狀。
                                            書記官  楊  璧  華
中      華      民      國      九十一      年    十二    月     五     日
